# 请教陈版，新的政府补助准则关于财政贴息入账的问题

提问人：dsxu 时间：2020-12-07 12:33:02
请教陈版，事项描述：公司 2018 年度向工商银行拆借 1 亿元借款，发生利息 500 万元，其中 200 万元资本化处理，确认入当年转固的厂房原值中，另外 300 万元不符合资本化条件，直接确认入财务费用–利息支出。 2019 年度，公司收到政府对该借款的财政贴息，一共 300 万元。
这个该如何入账呢，根据新的政府补助准则，财政将贴息资金直接拨付给企业，企业应当将对应的贴息冲减相关借款费用。
而这笔财政贴息相较于实际利息发生已经跨期了，那我收到财政贴息怎么做，冲销相关财务费用--利息支出或者固定资产原值吗？还是可以作为政府补助确认其他收益或者递延收益？
11 ）做到）做到 20192019 年度，存在时效性不匹配现象，甚至可能导致当期利息支出负数的可能性； 22 ）若冲销固定资产原值，这样就中途固定资产原值发生变化了，感觉也不合理。

回答人：chenyiwei
首先要明确：该笔贴息有无明确的补助对象，即发生在 2019 年度的该 500 万元利息支出？
如果是，则根据该项利息支出在 2019 年发生时资本化和费用化的比例，将该贴息款项中的2/5（ 120 万元）冲减对应的固定资产原值，剩余 180 万元冲减 2020 年度的财务费用。无论如何，不会追溯调整 2019 年度的财务报表。

提问人：hleoleelny 时间：2020-12-09 11:44:00
陈版主，对贴息款项确认时点有疑问；贴息款项确认是按照权责发生制，还是收付实现制呢？假如 18 年签订 5 年期借款合同， 18 年发生利息费用 1000 万，另在 18 年和政府签订协议，按协议计算 18 年该借款可获得贴息 200 万，实际贴息款在 2019 年才收到，这种情况是确认在 19 年吗？

回答人：chenyiwei
贴息一般按收付实现制确认。